# 拿到上市批文前支付发行费的现金流

提问人：国米的风 时间：2018-02-08 09:27:12
A公司于 2017 年 9 月拿到证监会的IPO批文， 2017 年1-8月支付事务所申报材料审计费和反馈回复费用 100 万元，后续募集资金到账之后作为发行费用，冲减了资本公积。
请问 2017 年1-8月支付的事务所的 100 万在现金流量表中如何界定，记入支付其他与筹资活动的现金流是否更为恰当。 2017 年之前支付的相关审计费、律师费之前年度已经处理在支付其他与经营活动有关的现金流，在 2017 年的审计报告中是否需要调整？
年审会计师认为以拿到证监会的批文为时点，之前支付的冲减资本公积的发行费用作为支付其他与经营活动的现金流，之后支付的冲减资本公积的发行费用作为支付其他与筹资活动相关的现金流是否合适？

回答人：chenyiwei
这个问题没有明确规定，但不建议这两者之间有太大的不一致。以证监会核发批文为界的做法没有明确依据。 另外，在目前IPO审核从紧的趋势下，建议对过会之前发生的中介机构费用全部在发生时直接计入管理费用处理，相应地对应现金流均属于经营活动；过会之后再发生的发行费用可以在募集资金到账后冲减资本公积，对应的现金流可以计入筹资活动。